【裁判字號】    95,台抗,791
【裁判日期】    951227
【裁判案由】    聲請停止執行
【裁判全文】
最高法院民事裁定              九十五年度台抗字第七九一號
再 抗告 人 龍星昇第三資產管理股份有限公司
法定代理人 乙○○
代  理  人 聶齊桓律師
上列再抗告人因與甲○○間聲請停止執行事件，對於中華民國九
十五年三月二十九日台灣高等法院高雄分院裁定（九十五年度抗
字第五０號），提起再抗告，本院裁定如下：
    主  文
再抗告駁回。
再抗告程序費用由再抗告人負擔。
    理  由
按對於抗告法院以抗告有理由而廢棄或變更原裁定之裁定，或以
抗告無理由而駁回抗告之裁定再為抗告，僅得以其適用法規顯有
錯誤為理由，並經原法院之許可；此項許可，以原裁定所涉及之
法律見解具有原則上之重要性者為限，此觀民事訴訟法第四百八
十六條第四項、第五項之規定自明。上開規定，依強制執行法第
三十條之一規定，於強制執行程序準用之。本件再抗告人對於抗
告法院所為抗告無理由之裁定再為抗告，係以：相對人主張坐落
高雄市○○區○○段四小段第七００地號土地上第一八六三建號
房屋地上一樓之門梯、門廊、汽車升降機為其所有，伊不得聲請
對之為強制執行，提起第三人異議之訴，並聲請停止強制執行，
經台灣高雄地方法院（下稱高雄地院）酌定擔保金額新台幣四十
五萬八千二百七十九元予以准許。惟系爭房屋未經保存登記，無
從成立區分所有，相對人對該門梯、門廊、汽車升降機並無所有
權，其提起第三人異議之訴，顯無理由，自無停止強制執行之必
要。縱相對人得聲請停止執行，亦應按整棟房屋之價值定擔保金
之數額，高雄地院僅以系爭房屋地上一樓面積占房屋總面積之比
例，計算擔保金之數額，亦有未當。原法院以裁定維持高雄地院
所為裁定，駁回伊之抗告，認事用法顯有錯誤云云，為其論據。
按有提起異議之訴時，法院因必要情形，或依聲請定相當並確實
之擔保，得為停止強制執行之裁定，強制執行法第十八條第二項
定有明文。依此規定，只須當事人提起異議之訴，在該異議之訴
確定前，法院如認有必要，即得依職權為停止執行之裁定；其在
當事人願供擔保，聲請停止強制執行時，法院亦非不得依其聲請
，定相當並確實之擔保，為停止強制執行之裁定。至該異議之訴
實體上有無理由，則非法院於裁定停止強制執行時應予審酌之事
項；又法院以裁定命債務人供擔保後停止強制執行，其擔保金額
之多寡應如何認為相當，原屬於法院職權裁量之範圍，如已斟酌
債權人因停止執行所應受之損害，即非當事人所可任意指摘。原
法院認相對人因提起第三人異議之訴而聲請停止強制執行，合於
上開法條規定，且高雄地院酌定擔保金額時，業已斟酌再抗告人
因停止執行所應受之損害，爰以裁定駁回其抗告，經核並無適用
法規顯有錯誤之情形，且亦無所涉及之法律見解具有原則上重要
性之情事，再抗告人提起再抗告不合民事訴訟法第四百八十六條
第四項及第五項之規定而不應許可，其再抗告難謂合法。
據上論結，本件再抗告為不合法。依強制執行法第三十條之一，
民事訴訟法第四百九十五條之一第二項、第四百八十一條、第四
百四十四條第一項、第九十五條、第七十八條，裁定如主文。
中    華    民    國  九十五  年   十二   月  二十七  日
                      最高法院民事第一庭
                          審判長法官  林  奇  福
                                法官  陳  國  禎
                                法官  陳  重  瑜
                                法官  陳  淑  敏
                                法官  黃  義  豐
      本件正本證明與原本無異
                                      書  記  官
中    華    民    國  九十六  年    一    月    十    日
                                                      Ｑ


司法院資訊處製作；財團法人民間司法改革基金會備份。
